# 请教陈版溢价收购股权事项

提问人：ccc0501 时间：2019-11-08 06:30:16
请教陈版，A 房地产开发公司溢价收购B 房地产开发公司 100%股权（非同一控制），溢价款为 10 亿元，溢价款即为 B公司账面土地对应的评估增值部分，土地作为开发商品房销售。
请教 1 、后期 A 公司做合并报表的时候，借：存货 10 亿 贷：资本公积7.5 亿元 贷：递延所得税负债 2.5 亿元？后期 B 公司开发商品房销售时，按照对应销售的面积，在合并层面同时结转溢价部分至成本冲销对应的递延所得税负债？
2 、如果收购后B 公司注销，对应的溢价款 10 亿元怎么处理能否增加土地的成本，后期增加的部分能否在税前抵扣呢？

回答人：chenyiwei
这种情况属于对 “单一资产实体” 的收购。在 A 的合并报表层面，应将收购溢价全部计入开发成本，不确认商誉，也不确认与评估增值相关的递延所得税负债。
参考：《瑞华研究 2010 ～ 2016 汇编》之 “问题 3-2-1（收购 “单一资产实体”是否构成业务合并）”、“问题2-3-7（由确认一组不构成业务的资产或净资产所产生的暂时性差异，能否确认递延所得税负债或递延所得税资产）
”。